# 求助陈版关于研发费用样机或者试制品的核算问题

提问人：大 艺术 家 时间：2021-12-29 21:31:36
陈版您好，关于研发费用的样机或者试制品，有个问题请教陈版主：
公司研发出来的样机或者试制品，目的确定是持有待售的，也在推介给意向客户，现在确定将样机或者试制品涉及到的研发费用调出至存货，但是关于调整金额的问题，是按照样机或者试制品的成本还是预计可变现净值转出呢？预计可变现净值难以确定，考虑用成本金额转出，目前也就是简单的BOM表，是否可以只转出材料相关的成本，人工制费不予考虑呢？
望陈老师予以指导，非常感谢！

回答人：chenyiwei
应按照预计可变现净额转出。但如果无法合理估计可变现净值的，则在样机完工时不转出，到后续实际出售时再按出售价款冲减研发支出。按成本转出是不恰当的。